【裁判字號】    97,訴,244
【裁判日期】    971231
【裁判案由】    強盜
【裁判全文】
臺灣臺南地方法院刑事判決              96年度訴字第1845號
                                      97年度訴字第244號
公  訴  人  臺灣臺南地方法院檢察署檢察官
被      告  丙○○
                    （現另案在臺灣高雄戒治所戒治中）
            乙○○
上二人共同
選任辯護人  藍庭光律師
上列被告因強盜等案件，經檢察官分別提起公訴（96年度偵字第
17083號、97年度偵字第1530號），經本院合併審理，判決如下
：
    主  文
丙○○共同犯如附表一所示之各罪，均累犯，各處如附表一所示
之宣告刑。應執行有期徒刑貳拾年。扣案如附表二所示之物均沒
收。
乙○○共同犯如附表一所示之各罪，均累犯，各處如附表一所示
之宣告刑。應執行有期徒刑貳拾貳年。扣案如附表二所示之物均
沒收。
    事  實
一、丙○○與乙○○係兄弟關係。丙○○前於民國95年間因違反
    毒品危害防制條例案件，經本院以95年度簡上字第403號判
    決判處有期徒刑5月確定，另經本院以96年度聲減字第203號
    裁定減為有期徒刑2月又15日確定，嗣於96年7月16日執行完
    畢。另乙○○前於84年間因違反肅清煙毒條例案件，經台灣
    高等法院台南分院以84年度上訴字第262號判決判處有期徒
    刑3年6月確定，嗣於94年4月29日執行完畢。
二、詎丙○○與乙○○於上開有期徒刑執行完畢後5年內，仍不
    知悔改，均因缺錢供吸毒花用，竟基於共同意圖為自己不法
    所有之犯意聯絡，先後於附表一所示之時間、地點，以附表
    一所示之方法，竊盜、加重強盜如附表一所示被害人之財物
    。嗣丙○○與乙○○於加重強盜取得如附表一編號10之店內
    櫃檯內現金1萬餘元後，正欲離去之際，該店員黃乙珊高聲
    呼叫搶劫，經附近巡邏之臺南市警察局第五分局（下稱第五
    分局）員警及民眾發覺，隨即上前追捕，隨後於96年11月21
    日下午1時52分許，由前揭員警及民眾在台南市○區○○街
    64之1號前，將丙○○逮捕到案，且當場扣得如附表一編號2
    所示丙○○及乙○○共同竊得之車號TLN-988號輕型機車1輛
    （業已發還被害人劉榮銧）及如附表二編號1其中安全帽1頂
    、附表二編號2、附表三編號2所示之物，並經第五分局員警
    於同日取得丙○○同意至台南市○○區○○街190號215室丙○○住處執行搜索扣得如附表二編號1另外安全帽1頂、附表
    三編號1所示之物，及在丙○○、乙○○所躲藏之台南市○
    區○○路1段56巷30號民宅內查扣如附表二編號3所示之物，
    而乙○○則趁隙逃逸。丙○○就如附表一編號3至9（即臺灣
    臺南地方法院檢察署檢察官96年度偵字第17083號起訴書後
    附附表編號1至7）所示之犯行於未被犯罪偵查機關發覺前，
    自行向第五分局員警自首，並進而接受裁判。第五分局員警
    嗣並依丙○○之供述而於96年11月22日下午1時許，持臺灣
    臺南地方法院檢察署檢察官所核發之拘票前往台南市○○區
    ○○路1段619巷30弄12號乙○○住所內，將乙○○拘提到案
    ，而查獲上情。
三、案經臺南市警察局第五分局、臺南縣警察局永康分局報告台
    灣台南地方法院檢察署檢察官偵查起訴。
    理  由
一、證據能力：
    本件檢察官所提出及本院職權調查之證據資料，業經本院於
    97年12月17日公開審理時當庭宣示具有證據能力並載明於筆
    錄。
二、實體事項：
  (一)1.附表一編號1、2部分：
      上開犯罪事實，業據被告丙○○、乙○○分別於警詢、偵
      查及本院審理中坦承不諱，核與證人即被害人林阿銀、劉
      榮銧分別於警詢中所為之證述相符，且有如附表二編號2
      所示之物、扣押物品目錄表、贓物認領保管單、台南縣警
      察局車輛協尋電腦輸入單各一份、機車照片影本2張在卷
      可參，是被告丙○○、乙○○此部分之犯行，堪以認定，
      應依法論科。
    2.附表一編號3至11部分：
      上開犯罪事實，業據被告丙○○、乙○○分別於警詢、偵
      查及本院審理中坦承不諱，核與證人即被害人方泳昌、江
      淑芬、李美慧、林吟芬、陳美伶、謝依伶、李中涵、黃乙
      珊、甲○○分別於警詢中所為之證述相符，且有如附表二
      、三所示之物、扣押物品目錄表、贓物認領保管單、台南
      縣警察局車輛協尋電腦輸入單各一份、機車照片影本2張
      在卷可參，是被告丙○○、乙○○此部分之犯行，堪以認
      定，應依法論科。
  (二)本件之爭點如下：
    1.被告乙○○所涉犯如附表一所示之犯行，有無刑法第19條
      第2項之適用。
    2.被告丙○○、乙○○就附表一編號3至9（即臺灣臺南地方
      法院檢察署檢察官96年度偵字第17083號起訴書後附附表
      編號1至7）所示之強盜犯行及附表一編號1所示之竊盜犯
      行，有無自首之適用。
    3.扣案之如附表二編號3所示之物是否構成刑法第321條第1
      項第3款之兇器。
  (三)經查：
    1.按刑法上之心神喪失或精神耗弱，應依行為時精神障礙程
      度之強弱而定，如行為時之精神，對於外界事務全然缺乏
      知覺理會及判斷作用，而無自由決定意思之能力者，為心
      神喪失；如此項能力並非完全喪失，僅較普通人之平均程
      度顯然減退者，則為精神耗弱，最高法院96年度台上字第
      4679號判決可資參照。
    2.經本院依被告選任辯護人之聲請囑託財團法人台灣省私立
      高雄仁愛之家附設慈惠醫院鑑定被告乙○○於犯罪行為時
      ，是否因精神障礙或其他心智缺陷，致已達不能辨識其行
      為違法或欠缺依其辨識而為行為之能力；或其程度僅有致
      其辨識行為違法或依其辨識而行為之能力顯著降低，經該
      院鑑定結果為：
      (1)乙○○在診斷為精神分裂症之前即有吸毒、恐嚇、逃兵
        及竊盜前科，從小成績多倒數，國中義務教育未完成（
        國中肄業），就學期間即有打架鬧事及逃學之情事，18
        歲前即有犯罪紀錄，18歲後有至少一半的時間在監獄度
        過；乙○○工作持續度差，染上毒癮後，即未再有工作
        過。由於乙○○不能符合社會一般規範對守法的要求，
        表現於一再作出導致逮捕的行為人格特質；但探究其犯
        罪動機，大多以違反煙毒防制條例及因缺錢供吸毒花用
        以致於犯罪為主。雖乙○○也因此啷噹入獄多年，但仍
        因相同原因犯下此次多起搶奪及竊盜犯行，由此可見毒
        癮（海洛因成癮）仍是導致乙○○犯案之主要因素。
      (2)在精神科就醫史方面，乙○○當兵時因精神狀況不佳而
        提早退役，而出獄在家大多數的時間不是在吸毒就是以
        喝酒度日，導致多起路倒、酒駕、車禍及頭部外傷之情
        形。乙○○雖抱怨長期有幻聽干擾，並被診斷為精神分
        裂症，但服藥及回診不規則，甚至合併使用酒精及毒品
        ，導致服藥成效差，甚至因暴力傾向而由警消人員帶其
        住院治療之情形，在治療上實屬困難個案。根據家屬描
        述及之前病歷記載，乙○○因有精神分裂症干擾（幻聽
        干擾），長期社交職業功能差，故被診斷為精神分裂症
        並領有中度殘障手冊；但乙○○長期有飲酒及多起因吸
        毒而入獄服刑之情形，旋乙○○也有酒癮及海洛因成癮
        之診斷，但從心理測驗發現目前測得黃員的智能程度屬
        邊緣智力水準 (語文智商=79、操作智商=76、總計智商
        =77)；根據乙○○國中肆業、過去在校的學業成績都在
        倒數幾名以及職業狀況均不穩來推測，其智能程度並未
        如典型精神分裂者患病多年會有智能退化之情形；而語
        文智商及操作智商未有明顯分數落差，也與典型精神分
        裂症之病患不同；且乙○○長期飲酒（除了吸毒及入獄
        外，大部分期問皆有在飲酒），實難完全排除酒精性精
        神病診斷之可能性。就鑑定時乙○○所訴及觀察其表現
        ，乙○○目前無明顯的妄想、幻覺（乙○○表示目前幻
        聽出現的頻率一週約二至三天，每天一至二天，每次約
        半小時，其幻聽並非頻繁出現)、解構的語言、與整體
        而言混亂或緊張的行為，推估乙○○目前應屬於精神分
        裂症，殘餘型之患者。
      (3)對犯案過程之描述，乙○○懂得採取有利於自己立場之
        言談，如將犯罪原因歸咎於幻聽指使而導致自己無法
        控制自己的犯罪行為：黃員表示雖知道搶劫是違法的事
        ，但幻聽一直叫自己去偷、去搶，不照著作，幻聽就會
        持續干擾他，導致自己無法控制自己的行為而犯案；但
        澄清犯案當時，黃員並未有明顯幻聽干擾，故此犯罪行
        為與幻聽應無直接因果關係。表示犯案當時頭腦迷迷
        糊糊，是其兄丙○○主導才犯下此案: 而這多起的強盜
        案件，案發前乙○○及丙○○皆事先戴好安全帽，找只
        有落單店員的店家下手，犯案時有分工（乙○○用槍指
        著店員，丙○○搜括財物），案發後乙○○尚可自行逃
        跑回家，實難判定當時乙○○是屬於其所訴之意識不清
        的狀態下犯案。
      (4)整體而言，乙○○雖被診斷為精神分裂症且因長期社交
        職業功能差而領有中度殘障手冊，但乙○○長期罹患酒
        癮及毒癮（海洛因）亦是影響其社交職業功能之重要因
        素。而乙○○會犯下多起搶奪及竊盜案主要與其毒癮（
        海洛因）及反社會人格特質有關。因乙○○犯案當時犯
        意明確（缺錢供吸毒花用），無明顯幻聽干擾，其犯案
        與其精神症狀無因果關係，且其是有計畫犯案。推估其
        案發當時乙○○並未因精神障礙或其他心智缺陷導致其
        辨識行為違法之能力或依其辨識而行為之能力而有所欠
        缺或顯著減低。
      (5)由上開鑑定結果可知，被告乙○○於行為時之精神狀況
        ，其辨識能力和行為控制力均未因精神障礙或其他心智
        缺陷導致欠缺或顯注降低，有該院97年6月6日97慈精字
        第0971728號函暨鑑定書一份在卷可資參照（見院卷頁5
        1至55），依上開說明，被告乙○○就如附表一所示之
        犯行，均無心神喪失或精神耗弱之情形，故並無刑法第
        19條第2項之適用，被告選任辯護人此部分所辯，並無
        足採。
  (四)次查：
    1.按刑法第62條所謂未發覺之罪，固非以有偵查犯罪權之機
      關或人員確知其人犯罪無誤為必要，而於對其發生嫌疑時
      ，即得謂為已發覺；但此項對犯人之嫌疑，仍須有確切之
      根據得為合理之可疑者，始足當之，若單純主觀上之懷疑
      ，要不得謂已發生嫌疑（最高法院72年度台上字第641號
      判決意旨參照）。是以，於偵查機關未有確切之根據得為
      合理之可疑之前，行為人即主動向偵查機關為犯罪坦承之
      陳述，並接受裁判，即合於自首之規定。
    2.證人即製作第一次詢問筆錄之警員丁清吉於本院審理時具
      結證稱：「（96年11月21日你們是否有逮捕強盜嫌疑犯丙○○?）由公園派出所警員先逮捕，後來我們趕到時，丙○○已經在派出所」、「（請審判長提示台南市警察局第
      五分局警卷第3頁以下之96年11月22日調查筆錄，此份筆
      錄是否由你和薛由慶詢問製作?）是的」、「（請接著看
      同份上開筆錄第4頁，你們訊問丙○○時，他是否有坦承
      另外涉有七件強盜犯行?）是的」、「（你們在訊問前，
      是否已經知道被告丙○○已經有犯下這七件強盜案件?）
      當初我們製作筆錄之前，我們有調閱所有重大刑案，比對
      相關特徵，並打電話向被害人詢問嫌疑人的特徵穿著，我
      們各縣市警察局有重大刑案時列表清單，但我不敢確認這
      七件是否被告丙○○犯的」、「（這段訊問方式是否一件
      一件問，或是被告丙○○自己講的?）我們是一件一件問
      的」、「（96年11月22日被告丙○○有無坦承與被告乙○○共犯96偵17083起訴書附表編號1至7的案件?）沒有」、
      「（他如何說?）我們跟他溝通之後，他才說是他弟弟乙○○」、「（但筆錄第6頁有寫到?）一開始他說是他朋友
      世昌，後來才坦承世昌就是他弟弟乙○○」、「（之後96
      年11月22日你們才申請拘票去拘提乙○○?）是」、「（
      你們之後在訊問乙○○時，已經知道前述起訴書附表編號
      1至7之犯行?）是，我們在問乙○○之前，知道他跟他哥
      哥有犯下這些案件，這些案件包含這七件，當時是以丙○○的回答去拘獲乙○○」、「（你剛才有說不敢確認後來
      的七件案件是否是被告所為，是在問筆錄之前有問丙○○
      嗎?）不是，我們在調閱重大刑案通報資料時，有問丙○○是否有作這件，丙○○當時有承認現場逮捕那件，是由
      我們先去清查挑出不只這七件」、「（大概有幾件?）我
      不能確定，忘記了」、「（挑出的超過七件，其中這七件
      問丙○○他有無承認?）過程方式我不確定，但是有問，
      他事後有承認」、「（是否作第二次筆錄之前就承認?）
      當天晚上他拒絕詢問筆錄，我們有調一些資料讓他看，之
      後我們跟他聊天時，有先講一些案件出來，正確的時間我
      現在沒有辦法報告出來」、「（你說的一些究竟是幾件?
      ）我不確定是幾件」、「（有調哪些資料出來?）警察局
      的重大刑案通報單內容?）歹徒特徵、手持武器、被害人
      相關資料」、「（警察局的重大刑案通報單裡面，你有無
      特別指明哪件問他是否他做的?）我沒有特別指出，我是
      挑選歹徒有二人的案件那種」、「（你剛才說警察局的重
      大刑案通報單裡面還有被害人的資料?）對，六、七名，
      還要上電腦去查詢」等語（見院卷頁137至139）。
    3.由上開證人丁清吉於本院審理時之證述可知，如附表一編
      號3至9（即臺灣臺南地方法院檢察署檢察官96年度偵字第
      17083號起訴書後附附表編號1至7）所示之加重強盜犯行
      ，被告丙○○在偵查機關未有確切之根據得為合理之可疑
      之前，即主動向偵查機關為犯罪坦承之陳述，並接受裁判
      ，依上開說明，自符合自首之要件，而得依刑法第62條前
      段減輕其刑；惟被告乙○○係在被告丙○○向第五分局員
      警供出係與被告乙○○共同犯案，即偵查機關有確切之根
      據得為合理之可疑，並由第五分局員警持臺灣臺南地方法
      院檢察署檢察官所核發之拘票拘捕到案後，始向偵查機關
      為犯罪坦承之陳述，自不符合自首之要件，被告選任辯護
      人此部分所辯，委無足採。
    4.又被告丙○○、乙○○就如附表一編號1所示之竊盜犯行
      ，並未在偵查機關有確切之根據得為合理之可疑前，主動
      向偵查機關為犯罪坦承之陳述，並接受裁判，而係由被害
      人林阿銀經同業告知警察有查獲搶嫌而於96年11月22日主
      動到警局報案指認歹徒，並當場指認係被告丙○○所為，
      因而破獲本案，有被告丙○○、乙○○及被害人林阿銀之
      警詢筆錄在卷可稽，是被告丙○○、乙○○就此部分犯行
      並不符合自首之要件，被告選任辯護人此部分所辯，亦無
      足採。
  (五)再查：
    1.按刑法第321條第1項第3款之攜帶兇器竊盜罪，係以行為
      人攜帶兇器竊盜為其加重條件，此所謂兇器，其種類並無
      限制，凡客觀上足對人之生命、身體、安全構成威脅，具
      有危險性之兇器均屬之，且祇須行竊時攜帶此種具有危險
      性之兇器為已足，並不以攜帶之初有行兇之意圖為必要，
      是以螺絲起子、鉗子等一般家庭日常工具，只要客觀上足
      對人之身體、生命構成威脅，即屬該款所指之兇器，最高
      法院79年度臺上字第5253號判例意旨可資參照。
    2.查扣案之如附表二編號3所示之物，質地堅硬，有槍枝照
      片在卷可稽，客觀上足對人之生命、身體、安全構成威脅
      ，顯具有危險性，為刑法第321條第1項第3款之兇器無疑
      ，是被告選任辯護人辯稱其非兇器云云，亦無足採。
三、論罪科刑
  (一)核被告丙○○、乙○○所為如附表一編號1至11所示之行為
    ，分別均係犯刑法第320條第1項之竊盜罪、同法第330條第1
    項之加重強盜罪，其詳如附表一所載。被告丙○○、乙○○
    間，就如附表一編號1至11所示之各犯行均有犯意之聯絡及
    行為之分擔，應論以共同正犯。又被告丙○○、乙○○所犯
    如附表一編號1至11所示之各罪，犯意有別，行為互殊，應
    予分論併罰。又公訴人於起訴時認被告丙○○、乙○○就如
    附表一編號3至11所示之犯行，係犯刑法第328條第1項之強
    盜罪嫌，惟公訴人於本院審理時，業已陳述、論告本件被告
    丙○○、乙○○就如附表一編號3至11所示之犯罪事實該當
    刑法第330條第1項之加重強盜罪，自行更正原起訴法條，本
    院毋庸再變更公訴人此部分起訴之法條。
  (二)被告丙○○有如上開犯罪事實欄一所載之前科紀錄，此有臺
    灣高等法院被告前案紀錄表一份在卷可參，其於96年7月16
    日有期徒刑執行完畢，五年內故意再犯本件如附表一所示有
    期徒刑以上之各罪，均為累犯，應依刑法第47條第1項之規
    定均加重其刑。又被告乙○○有如上開犯罪事實欄一所載之
    前科紀錄，此有臺灣高等法院被告前案紀錄表一份在卷可參
    ，其於94年4月29日有期徒刑執行完畢，五年內故意再犯本
    件如附表一所示有期徒刑以上之各罪，均為累犯，應依刑法
    第47條第1項之規定均加重其刑。又被告丙○○所犯如附表
    一編號3至9所示之犯行，在被有偵查權之公務員或機關發覺
    前，即自承犯行，進而接受裁判，業如上開理由欄二、(四)所
    述，合乎自首之要件，爰依刑法第62條前段之規定減輕其刑
    。又被告丙○○所犯如附表一編號3至11所示之犯行，同時
    有加重及減輕其刑之情形，爰依法先加重後減輕之。
  (三)爰審酌被告丙○○、乙○○二人正值青壯年，不思以正當途
    徑賺取錢財，卻因缺錢供吸毒花用，鋌而走險，犯罪之動機
    、目的、犯案之時係以玩具手槍為工具、對社會治安造成之
    影響、彼此在犯罪行為中所扮演之角色、分工之情形、犯罪
    行為之次數、犯罪情節之輕重，及被告均坦承犯行，其等犯
    罪後之態度良好等一切情狀，分別量處如附表一所示之刑，
    並就被告丙○○、乙○○二人分別定其應執行刑，以資懲儆
    。
四、扣案如附表二所示之物，屬被告丙○○、乙○○所有，而分
    別持供犯如附表一編號2至11所示之罪所用之物，爰就被告
    依刑法第38條第1項第2款之規定，於各該項下予以宣告沒收
    。至於扣案如附表三編號1所示之物，雖自被告丙○○住處
    所查扣，惟並非被告等人直接持供犯罪所用之物，於日常生
    活中尚有正常之用途，且非屬違禁物，爰不予宣告沒收；至
    於扣案如附表三編號2所示之物，除業已發還被害人者外，
    並無證據證明係被告所有因犯罪所得之物，亦不予宣告沒收
    ，均併此敘明。
五、據上論斷，應依刑事訴訟法第299條第1項前段，刑法第28條
    、第320條第1項、第330條第1項、第47條第1項、第62條前
    段、第51條第5款、第38條第1項第2款，刑法施行法第1條之
    1，判決如主文所示。
本案經檢察官吳維仁到庭執行職務。
中    華    民    國    97    年    12    月    31    日
            刑事第二庭    審判長法  官  蘇義洲
                                法  官  吳坤芳
                                法  官  黃瑪玲
以上正本證明與原本無異
如不服本判決應於收受本判後10日內向本院提出上訴書狀，並應
敘述具體理由。如未敘述上訴理由者，應於上訴期間屆滿後20日
內向本院補提理由書狀（均須按他造當事人之人數附繕本）「切
勿逕送上級法院」。
                                書記官  黃玉秀
中    華    民    國    97    年    12    月    31    日
附錄所犯法條
中華民國刑法第320條
（普通竊盜罪、竊佔罪）
意圖為自己或第三人不法之所有，而竊取他人之動產者，為竊盜
罪，處 5 年以下有期徒刑、拘役或 500 元以下罰金。
意圖為自己或第三人不法之利益，而竊佔他人之不動產者，依前
項之規定處斷。
前二項之未遂犯罰之。
中華民國刑法第328條
（普通強盜罪）
意圖為自己或第三人不法之所有，以強暴、脅迫、藥劑、催眠術
或他法，至使不能抗拒，而取他人之物或使其交付者，為強盜罪
，處5年以上有期徒刑。
以前項方法得財產上不法之利益或使第三人得之者，亦同。
犯強盜罪因而致人於死者，處死刑、無期徒刑或 10 年以上有期
徒刑；致重傷者，處無期徒刑或 7 年以上有期徒刑。
第 1 項及第 2 項之未遂犯罰之。
預備犯強盜罪者，處 1 年以下有期徒刑、拘役或 3000 元以下罰
金。
中華民國刑法第330條
（加重強盜罪）
犯強盜罪而有第 321 條第 1 項各款情形之一者，處 7 年以上有
期徒刑。
前項之未遂犯罰之。
附表一：
┌──┬─────┬───────┬───┬────────┬────────┬───────┬──┬───┬───────┐
│編號│ 時   間  │  地   點     │被害人│犯罪方法        │所得財物        │本院認定所犯  │有無│有無自│宣告刑        │
│    │          │              │      │                │（新台幣）      │法條及罪名    │累犯│首    │              │
├──┼─────┼───────┼───┼────────┼────────┼───────┼──┼───┼───────┤
│1   │96年11月1 │台南市北區公園│林阿銀│被告丙○○、黃建│現金6千餘元     │刑法第320條第1│均有│均無  │被告丙○○部分│
│    │日下午4時 │路822之5號「百│      │添，趁被害人林阿│                │項竊盜罪      │    │      │有期徒刑陸月  │
│    │50分許    │面中彩券行」  │      │銀如廁不及注意之│                │              │    │      ├───────┤
│    │          │              │      │際，共同徒手竊取│                │              │    │      │被告乙○○部分│
│    │          │              │      │櫃檯內現金6千餘 │                │              │    │      │有期徒刑陸月  │
│    │          │              │      │元              │                │              │    │      │              │
├──┼─────┼───────┼───┼────────┼────────┼───────┼──┼───┼───────┤
│2   │96年11月14│台南縣永康市中│劉榮銧│被告丙○○、黃建│車號TLN-988號輕 │刑法第320條第1│均有│均無  │被告丙○○部分│
│    │日下午6時 │華路155巷巷口 │      │添，以渠等自備之│型機車一部      │項竊盜罪      │    │      │有期徒刑陸月，│
│    │許        │附近          │      │機車鑰匙1支，共 │（業已發還）    │              │    │      │扣案之如附表二│
│    │          │              │      │同徒手竊取劉榮銧│                │              │    │      │編號2所示之物 │
│    │          │              │      │所使用之車號TLN-│                │              │    │      │沒收。        │
│    │          │              │      │988號輕型機車1部│                │              │    │      ├───────┤
│    │          │              │      │                │                │              │    │      │被告乙○○部分│
│    │          │              │      │                │                │              │    │      │有期徒刑陸月，│
│    │          │              │      │                │                │              │    │      │扣案之如附表二│
│    │          │              │      │                │                │              │    │      │編號2所示之物 │
│    │          │              │      │                │                │              │    │      │沒收。        │
├──┼─────┼───────┼───┼────────┼────────┼───────┼──┼───┼───────┤
│3   │96年11月11│台南縣永康市中│方泳昌│被告丙○○、黃建│現金2000餘元    │刑法第330條第 │均有│丙○○│被告丙○○部分│
│    │日晚上11時│正南路349巷5號│      │添分別頭戴安全帽│                │1項攜帶凶器強 │    │有    │有期徒刑捌年，│
│    │45分許    │「寶貝熊超商」│      │，由被告乙○○持│                │盜罪          │    │      │扣案之如附表二│
│    │          │              │      │玩具手槍1支指向 │                │              │    │      │編號1、3所示之│
│    │          │              │      │店員方泳昌，藉此│                │              │    │      │物均沒收。    │
│    │          │              │      │方式脅迫該店員致│                │              │    │      │              │
│    │          │              │      │不能抗拒後，再由│                │              │    ├───┼───────┤
│    │          │              │      │被告丙○○將該店│                │              │    │乙○○│被告乙○○部分│
│    │          │              │      │收銀機內現金2000│                │              │    │無    │有期徒刑玖年，│
│    │          │              │      │餘元取走        │                │              │    │      │扣案之如附表二│
│    │          │              │      │                │                │              │    │      │編號1、3所示之│
│    │          │              │      │                │                │              │    │      │物均沒收。    │
│    │          │              │      │                │                │              │    │      │              │
├──┼─────┼───────┼───┼────────┼────────┼───────┼──┼───┼───────┤
│4   │96年11月13│台南縣永尚中正│江淑芬│被告丙○○、黃建│現金1000餘元    │刑法第330條第1│均有│丙○○│被告丙○○部分│
│    │日凌晨2時 │南路232號「三 │      │添分別頭戴安全帽│                │項攜帶凶器強盜│    │有    │有期徒刑捌年，│
│    │16分許    │哥檳榔攤」    │      │，由被告乙○○持│                │罪            │    │      │扣案之如附表二│
│    │          │              │      │玩具手槍1支指向 │                │              │    │      │編號1、3所示之│
│    │          │              │      │店員江淑芬，藉此│                │              │    │      │物均沒收。    │
│    │          │              │      │方式脅迫該店員致│                │              │    │      │              │
│    │          │              │      │不能抗拒後，再由│                │              │    ├───┼───────┤
│    │          │              │      │被告丙○○將該店│                │              │    │乙○○│被告乙○○部分│
│    │          │              │      │櫃檯內現金1000餘│                │              │    │無    │有期徒刑玖年，│
│    │          │              │      │元取走          │                │              │    │      │扣案之如附表二│
│    │          │              │      │                │                │              │    │      │編號1、3所示之│
│    │          │              │      │                │                │              │    │      │物均沒收。    │
├──┼─────┼───────┼───┼────────┼────────┼───────┼──┼───┼───────┤
│5   │96年11月14│台南縣永康市安│李美慧│被告丙○○、黃建│現金7000元      │刑法第330條第1│均有│丙○○│被告丙○○部分│
│    │日下午1時 │康里中華路699 │      │添分別頭戴安全帽│                │項攜帶凶器強盜│    │有    │有期徒刑捌年，│
│    │30分許    │號「永康藥局」│      │，由被告乙○○持│                │罪            │    │      │扣案之如附表二│
│    │          │              │      │玩具手槍1支指向 │                │              │    │      │編號1、3所示之│
│    │          │              │      │店員李美慧，藉此│                │              │    │      │物均沒收。    │
│    │          │              │      │方式脅迫該店員致│                │              │    ├───┼───────┤
│    │          │              │      │不能抗拒後，再由│                │              │    │乙○○│被告乙○○部分│
│    │          │              │      │被告丙○○將該店│                │              │    │無    │有期徒刑玖年，│
│    │          │              │      │櫃檯內現金7000元│                │              │    │      │扣案之如附表二│
│    │          │              │      │取走            │                │              │    │      │編號1、3所示之│
│    │          │              │      │                │                │              │    │      │物均沒收。    │
│    │          │              │      │                │                │              │    │      │              │
│    │          │              │      │                │                │              │    │      │              │
├──┼─────┼───────┼───┼────────┼────────┼───────┼──┼───┼───────┤
│6   │96年11月16│台南市東區長榮│林吟芬│被告丙○○、黃建│現金7000餘元    │刑法第330條第1│均有│丙○○│被告丙○○部分│
│    │日晚上8時 │路二段286號「 │      │添分別頭戴安全帽│                │項攜帶凶器強盜│    │有    │有期徒刑捌年，│
│    │10分許    │良萌眼鏡行」  │      │，由被告乙○○持│                │罪            │    │      │扣案之如附表二│
│    │          │              │      │玩具手槍1支指向 │                │              │    │      │編號1、3所示之│
│    │          │              │      │店員李美慧，藉此│                │              │    │      │物均沒收。    │
│    │          │              │      │方式脅迫該店員致│                │              │    ├───┼───────┤
│    │          │              │      │不能抗拒後，再由│                │              │    │乙○○│被告乙○○部分│
│    │          │              │      │被告丙○○將該店│                │              │    │無    │有期徒刑玖年，│
│    │          │              │      │櫃檯抽屜內現金70│                │              │    │      │扣案之如附表二│
│    │          │              │      │00餘元取走      │                │              │    │      │編號1、3所示之│
│    │          │              │      │                │                │              │    │      │物均沒收。    │
├──┼─────┼───────┼───┼────────┼────────┼───────┼──┼───┼───────┤
│7   │96年11月19│台南縣永康市中│陳美伶│被告丙○○、黃建│現金2000元      │刑法第330條第1│均有│丙○○│被告丙○○部分│
│    │日下午2時 │山路39號「良方│      │添分別頭戴安全帽│                │項攜帶凶器強盜│    │有    │有期徒刑捌年，│
│    │17分許    │藥局」        │      │，由被告乙○○持│                │罪            │    │      │扣案之如附表二│
│    │          │              │      │玩具手槍1支指向 │                │              │    │      │編號1、3所示之│
│    │          │              │      │店員陳美伶，藉此│                │              │    │      │物均沒收。    │
│    │          │              │      │方式脅迫該店員致│                │              │    ├───┼───────┤
│    │          │              │      │不能抗拒後，再由│                │              │    │乙○○│被告乙○○部分│
│    │          │              │      │被告丙○○將該店│                │              │    │無    │有期徒刑玖年，│
│    │          │              │      │收銀機內現金2000│                │              │    │      │扣案之如附表二│
│    │          │              │      │元取走          │                │              │    │      │編號1、3所示之│
│    │          │              │      │                │                │              │    │      │物均沒收。    │
├──┼─────┼───────┼───┼────────┼────────┼───────┼──┼───┼───────┤
│8   │96年11月20│台南市北區公園│謝依伶│被告丙○○、黃建│現金2000餘元    │刑法第330條第1│均有│丙○○│被告丙○○部分│
│    │日晚上7時 │路828號「金利 │      │添分別頭戴安全帽│                │項攜帶凶器強盜│    │有    │有期徒刑捌年，│
│    │10分許    │多台灣彩券行」│      │，由被告乙○○持│                │罪            │    │      │扣案之如附表二│
│    │          │              │      │玩具手槍1支指向 │                │              │    │      │編號1、3所示之│
│    │          │              │      │店員謝依伶，藉此│                │              │    │      │物均沒收。    │
│    │          │              │      │方式脅迫該店員致│                │              │    ├───┼───────┤
│    │          │              │      │不能抗拒後，再由│                │              │    │乙○○│被告乙○○部分│
│    │          │              │      │被告丙○○將該店│                │              │    │無    │有期徒刑玖年，│
│    │          │              │      │收銀機內現金2000│                │              │    │      │扣案之如附表二│
│    │          │              │      │餘元取走        │                │              │    │      │編號1、3所示之│
│    │          │              │      │                │                │              │    │      │物均沒收。    │
├──┼─────┼───────┼───┼────────┼────────┼───────┼──┼───┼───────┤
│9   │96年11月21│台南縣永康市大│李中涵│被告丙○○、黃建│現金7000餘元    │刑法第330條第1│均有│丙○○│被告丙○○部分│
│    │日凌晨0時 │橋三街86號「全│      │添分別頭戴安全帽│                │項攜帶凶器強盜│    │有    │有期徒刑捌年，│
│    │34分許    │家便利商店」  │      │，由被告乙○○持│                │罪            │    │      │扣案之如附表二│
│    │          │              │      │玩具手槍1支指向 │                │              │    │      │編號1、3所示之│
│    │          │              │      │店員李中涵，藉此│                │              │    │      │物均沒收。    │
│    │          │              │      │方式脅迫該店員致│                │              │    ├───┼───────┤
│    │          │              │      │不能抗拒後，再由│                │              │    │乙○○│被告乙○○部分│
│    │          │              │      │被告丙○○將該店│                │              │    │無    │有期徒刑玖年，│
│    │          │              │      │收銀機內現金2000│                │              │    │      │扣案之如附表二│
│    │          │              │      │餘元取走        │                │              │    │      │編號1、3所示之│
│    │          │              │      │                │                │              │    │      │物均沒收。    │
├──┼─────┼───────┼───┼────────┼────────┼───────┼──┼───┼───────┤
│10  │96年11月21│台南市北區長榮│黃乙珊│被告丙○○、黃建│現金1萬餘元     │刑法第330條第1│均有│均無  │被告丙○○部分│
│    │日下午1時 │路五段427號「 │      │添共乘上開渠等所│（業已發還10960 │項攜帶凶器強盜│    │      │有期徒刑玖年，│
│    │20分許    │赤崁寵物店」  │      │竊取之TNL988號輕│元）            │罪            │    │      │扣案之如附表二│
│    │          │              │      │型機車，由被告黃│                │              │    │      │編號1、3所示之│
│    │          │              │      │崑展及乙○○分別│                │              │    │      │物均沒收。    │
│    │          │              │      │頭戴安全帽，再由│                │              │    │      ├───────┤
│    │          │              │      │被告乙○○持玩具│                │              │    │      │被告乙○○部分│
│    │          │              │      │手槍1支指向店員 │                │              │    │      │有期徒刑玖年，│
│    │          │              │      │黃乙珊，藉此方式│                │              │    │      │扣案之如附表二│
│    │          │              │      │脅迫該店員致不能│                │              │    │      │編號1、3所示之│
│    │          │              │      │抗拒後，再由被告│                │              │    │      │物均沒收。    │
│    │          │              │      │丙○○將該店櫃檯│                │              │    │      │              │
│    │          │              │      │內現金1萬餘元取 │                │              │    │      │              │
│    │          │              │      │走              │                │              │    │      │              │
├──┼─────┼───────┼───┼────────┼────────┼───────┼──┼───┼───────┤
│11  │96年11月19│台南縣永康市永│甲○○│被告丙○○、黃建│現金1045元      │刑法第330條第1│均有│均無  │被告丙○○部分│
│    │日凌晨2時 │二街202號「統 │      │添共乘上開渠等所│                │項攜帶凶器強盜│    │      │有期徒刑玖年，│
│    │32分許    │一超商」      │      │竊取之TNL988號輕│                │罪            │    │      │扣案之如附表二│
│    │          │              │      │型機車，由被告黃│                │              │    │      │編號1、3所示之│
│    │          │              │      │崑展及乙○○分別│                │              │    │      │物均沒收。    │
│    │          │              │      │頭戴安全帽，並由│                │              │    │      ├───────┤
│    │          │              │      │被告乙○○持玩具│                │              │    │      │被告乙○○部分│
│    │          │              │      │手槍1支指向店員 │                │              │    │      │有期徒刑玖年，│
│    │          │              │      │甲○○，藉此方式│                │              │    │      │扣案之如附表二│
│    │          │              │      │脅迫該店員致不能│                │              │    │      │編號1、3所示之│
│    │          │              │      │抗拒後，再由被告│                │              │    │      │物均沒收。    │
│    │          │              │      │丙○○將該店櫃檯│                │              │    │      │              │
│    │          │              │      │內現金1045元取走│                │              │    │      │              │
│    │          │              │      │                │                │              │    │      │              │
└──┴─────┴───────┴───┴────────┴────────┴───────┴──┴───┴───────┘
附表二：
┌──┬───────┬───┬───────┐
│編號│扣案物        │數量  │備註          │
├──┼───────┼───┼───────┤
│ 一 │安全帽        │2頂   │其中1頂係警方 │
│    │              │      │於96年11月21日│
│    │              │      │在台南市北區正│
│    │              │      │覺街64之1號前 │
│    │              │      │緝捕丙○○時當│
│    │              │      │場扣得；另1頂 │
│    │              │      │係警方於同日經│
│    │              │      │丙○○同意至台│
│    │              │      │南市中西區新美│
│    │              │      │街190號215室住│
│    │              │      │處內搜索查扣  │
├──┼───────┼───┼───────┤
│ 二 │機車鑰匙      │1串   │警方於96年11月│
│    │              │      │21日在台南市北│
│    │              │      │區○○街64之1 │
│    │              │      │號前緝捕丙○○│
│    │              │      │時當場查扣    │
│    │              │      │              │
├──┼───────┼───┼───────┤
│ 三 │玩具手槍      │一支  │含彈匣1個；警 │
│    │              │      │方於96年11月21│
│    │              │      │日在丙○○、黃│
│    │              │      │建添所躲藏之台│
│    │              │      │南市○區○○路│
│    │              │      │1段56巷30號民 │
│    │              │      │宅內查扣      │
└──┴───────┴───┴───────┘
附表三：
┌──┬───────┬───┬───────┐
│編號│扣案物        │數量  │備註          │
├──┼───────┼───┼───────┤
│ 一 │黑色外套      │1件   │警方於96年11月│
│    │              │      │21日經丙○○同│
│    │              │      │意至台南市中西│
│    │              │      │區○○街190號 │
│    │              │      │215室住處內搜 │
│    │              │      │索查扣        │
│    │              │      │              │
│    │              │      │              │
├──┼───────┼───┼───────┤
│ 二 │現金（新台幣）│2,640 │警方於96年11月│
│    │              │元    │21日在台南市北│
│    │              │      │區○○街64之1 │
│    │              │      │號前緝捕丙○○│
│    │              │      │時當場查扣現金│
│    │              │      │新台幣（下同）│
│    │              │      │13,600元，其中│
│    │              │      │已發還10,960元│
│    │              │      │予被害人黃乙珊│
│    │              │      │，尚餘現金2,64│
│    │              │      │0元           │
└──┴───────┴───┴───────┘


司法院資訊處製作；財團法人民間司法改革基金會備份。
